# 请教陈版，关于项目收入确认的问题

提问人：flora2020 时间：2020-04-10 08:11:22
A公司在外地注册了子公司B公司申请项目，但B公司为空壳公司仅为在当地申请项目而注册的，无任何人员，项目所有的核准手续都是A公司的人员在办理。申请到项目以后，以项目公司B公司的名义与第三方C公司签订合同，约定项目建成以后由C公司收购，且C指定由第三方D来作为该项目的建设方，而D与A签订咨询服务合同，即D委托A办理该项目的核准手续。
请问陈版，A在上述核准手续办理完了以后，能确认相应的咨询服务收入吗？还是需要等到项目被C收购以后才能确认？

回答人：chenyiwei
考虑以下问题：
1 、上述各项交易是否为一揽子交易，一开始就已经确定？
2 、参照新收入准则下关于识别履约义务的规定，该项咨询服务（代办核准手续）能否单独作为一项履约义务？